臺灣高雄地方法院民事判決　　　　　　 99年度重訴字第105號
原　　　告　東南水泥股份有限公司
法定代理人　楊文哉
　　　　　　邱文俊
訴訟代理人　李錦臺律師
　　　　　　許清連律師
被　　　告　正泰水泥廠股份有限公司
　　　　　　百福投資股份有限公司
前列二人共同
法定代理人　陳敏斷
前列二人共同
訴訟代理人　朱淑娟律師
複代理人　　陳正男律師
上列當事人間請求損害賠償事件，本院判決如下：
    主  文
原告之訴及假執行之聲請均駁回。
訴訟費用由原告負擔。
    理  由
一、按法定代理人之法定代理權消滅者，訴訟程序在有法定代理
    人或取得訴訟能力之本人承受其訴訟以前當然停止，民事訴
    訟法第170 條定有明文。又民事訴訟法第170 條所定之承受
    訴訟人，於得為承受訴訟時，應即為承受訴訟之聲明，民事
    訴訟法第175條亦有明文。查原告法定代理人即監察人胡宗
    賢因改選而喪失公司監察人資格，邱文俊、楊文哉2 人經選
    任為原告之監察人，有公司變更登記表在卷可稽（見本院卷
    二第48至52頁），則邱文俊、楊文哉具狀聲明承受訴訟（見
    本院卷第69至70頁），合於法律之規定，應予准許。
二、按當事人於言詞辯論時為訴訟標的之捨棄者，應本於其捨棄
    為該當事人敗訴之判決，民事訴訟法第384 條定有明文。又
    訴訟標的之捨棄，與訴之撤回不同，前者係在聲明存在之情
    形下，就訴訟標的之法律關係，自為拋棄其主張，後者係表
    示不請求法院就已提起之訴為判決之意思。故在訴訟標的之
    捨棄，法院仍須就其聲明，為原告敗訴之判決。在訴之撤回
    ，因請求已不存在，法院毌庸為裁判，最高法院64年台上字
    第149 號判例足資參照。
三、原告自起訴時起迄100 年9 月28日言詞辯論終結時止，均聲
    明：(一)被告應連帶給付原告新台幣（下同）57,090,768元，
    及自起訴狀繕本送達翌日起至清償日止，按週年利率5%計算
    之利息。(二)願供擔保，請准宣告假執行。並於起訴時至100
    年9 月20日言詞辯論終結前均主張：被告參與第27屆11次、
    14次董事會決議，而應負擔96年1 月1 日至96年12月31日租
    約損害賠償責任，及被告就第27屆第22次董事會會議決議並
    不符合公司法193 條第2 項規定，而應就97年1 月1 日至97
    年12月23日租約部分負擔損害賠償責任，依據公司法第193
    條、民法第544 條及民法第184 條、第185 條規定請求被告
    負連帶賠償57,090,768元責任等語（見本院卷一第3 至8 頁
    、第163 至164 頁）。惟原告法定代理人邱文俊、楊文哉於
    本院100 年9 月28日言詞辯論時就訴訟標的之法律關係則主
    張：「（法官問：原告法定代理人所提之陳述意見狀指出，
    個人認為本件被告並無違背任務或侵權情事，是否如此？）
    是」、「（法官問：原告先前主張因為被告參與第27屆11次
    、14次董事會決議，而應負擔96年1 月1 日到96年12月31日
    租約損害賠償責任，此部分是否仍主張？）不主張」、「（
    法官問：先前主張因為被告就第27屆第22次董事會會議決議
    認被告並不符合公司法193 條第2 項規定，而應就97年1 月
    1 日到97年12月23日租約部分負擔損害賠償責任，此部分是
    否仍主張？）不主張」等語（見本院卷二第76至77頁），則
    原告雖仍請求被告負連帶賠償57,090,768元，惟已拋棄其訴
    訟標的法律關係，揆諸前揭說明，原告係在聲明存在之情形
    下，就為訴訟標的之法律關係拋棄其主張，揆諸前揭說明，
    自應依民事訴訟法第384 條之規定為原告敗訴之判決。又原
    告之訴既經駁回，其假執行之聲請即失所依附，亦應併予駁
    回。
四、據上論結，原告之訴為無理由，依民事訴訟法第第78條，判
    決如主文。
中    華    民    國   100    年    9     月    30    日
                  民事第二庭  法  官  洪能超
以上正本係照原本作成。
如對本判決上訴，須於判決送達後20日內向本院提出上訴狀。如
委任律師提起上訴者，應一併繳納上訴審裁判費。
中    華    民    國   100    年    9     月    30    日
                              書記官  火秋予